【裁判字號】    90,訴,2592
【裁判日期】    901214
【裁判案由】    毒品危害防制條例
【裁判全文】
台灣台中地方法院刑事判決                          九十年度訴字第二五九二號
    公  訴  人  臺灣臺中地方法院檢察署檢察官
    被      告  甲○○
右列被告因違反毒品危害防制條例案件，經檢察官提起公訴（九十年度毒偵字第二九
一七、三六五一號），本院判決如左：
    主  文
甲○○連續施用第一級毒品，累犯，處有期徒刑壹年。扣案之海洛因毒品肆包（合計
毛重壹點伍伍公克）沒收銷燬之、注射針筒支均沒收。又連續施用第二級毒品，累
犯，處有期徒刑陸月。扣案之安非他命毒品壹包（毛重零點貳公克、驗餘淨重零點
壹壹公克）沒收銷燬之、錫箔紙壹張、吸管壹支均沒收。主刑部分應執行有期徒刑壹
年肆月。
    事  實
一、甲○○前曾竊盜案件，於民國（下同）八十六年十一月七日，經本院判處有期徒
    刑十月確定，並於八十七年九月二十八日執行完畢。仍不知悔改，復因施用毒品
    案件，經本院依職權裁定送觀察、勒戒後，認無繼續施用毒品之傾向，由本院於
    八十八年三月二十七日以八十六年度訴字第三五０號判決免刑確定後，嗣又繼續
    施用毒品，經本院裁定再送觀察、勒戒後，認無繼續施用毒品傾向，再經臺灣臺
    中地方法院檢察署檢察官於八十八年七月十二日，以八十八年度偵字第一五三六
    七號不起訴處分確定。復又繼續施用毒品，再分別經本院以九十年度毒聲字第一
    七四五號裁定令入戒治處所施以強制戒治，及以九十年度中簡字第六三八號判處
    有期徒刑四月確定。甲○○經本院裁定送臺灣臺中戒治所施以強制戒治後，尚未
    入臺灣臺中戒治所接受強制戒治前，明知海洛因及安非他命分別已列為毒品危害
    防制條例第二條第二項第一款、第二款所稱之第一級毒品及第二級毒品，竟復各
    基於概括之犯意，分別自九十年三月間某日起，至同年六月十九日晚上九時許止
    ，在台中市○○○道路旁及台北市○○○路三一六號四樓「金弘旅社」五０三室
    內等處，以將海洛因摻入香煙中，再點火使生煙霧後，以口鼻吸入之方式，每隔
    二至三日施用第一級毒品海洛因一次，連續施用多次。復自九十年四月十七日起
    ，至同年六月八日止，在其位於台中市○區○○里○○路○段八之八號住處、台
    中市○○○道路旁及台北市○○○路三一六號四樓「金弘旅社」五０三室內等處
    ，以將安非他命置於錫箔紙上，以火燒烤產生燻煙，再吸食該燻煙之方式，每隔
    一星期施用第二級毒品安非他命一次，連續施用多次。嗣於九十年四月二十一日
    上午十時三十分許，為警在上址「金弘旅社」五０三室查獲，並扣得其所有之第
    一級毒品海洛因二包（合計毛重０．八五公克、驗餘淨重０．一五公克、包裝重
    ０．七０公克）、第二級毒品安非他命一包（毛重０．三二公克、驗餘淨重０．
    一一公克）及其施用毒品海洛因使用之注射針筒三支、施用毒品安非他命使用之
    錫箔紙一張、吸管一支；復於九十年六月二十日下午一時十分許，為警在南投縣
    草屯鎮○○街一０二巷七號前查獲，並扣得其所有之第一級毒品海洛因二包（合
    計毛重０．七公克）。
二、案經臺北市警察局大同分局報告臺灣士林地方法院檢察署檢察官呈請臺灣高等法
    院檢察署檢察長令轉暨南投縣警察局草屯分局報告臺灣南投地方法院檢察署檢察
    官呈請臺灣高等法院台中分院檢察署令轉臺灣臺中地方法院檢察署檢察官偵查起
    訴。
    理  由
一、右揭事實業據被告甲○○於本院審理時坦承不諱，且被告於九十年四月二十一日
    為警查獲時所採尿液經送鑑定結果，確呈安非他命及嗎啡（海洛因因水解後經人
    體人陳代謝還原呈嗎啡反應）陽性反應，有台北市立療養院煙毒尿液檢驗報告書
    一紙在卷可稽，又被告於九十年六月二十日為警查獲時，所採尿液經送鑑定結果
    ，亦呈嗎啡陽性反應，亦有南投縣政府衛生局尿液檢驗單一紙附卷可考，復有上
    開毒品及施用毒品使用之器具扣案佐證，罪證明確，被告犯行洵堪認定。
二、核被告所為，係犯毒品危害防制條例第十條第一項之施用第一級毒品罪及同條第
    二項之施用第二級毒品罪。被告前因施用毒品案件，經本院依職權裁定送觀察、
    勒戒後，認無繼續施用毒品之傾向，由本院於八十八年三月二十七日以八十六年
    度訴字第三五０號判決免刑確定後，嗣又繼續施用毒品，經本院裁定再送觀察、
    勒戒後，認無繼續施用毒品傾向，再經臺灣臺中地方法院檢察署檢察官於八十八
    年七月十二日，以八十八年度偵字第一五三六七號不起訴處分確定；復又繼續施
    用毒品，再分別經本院以九十年度毒聲字第一七四五號裁定令入戒治處所施以強
    制戒治，及以九十年度中簡字第六三八號判處有期徒刑四月確定，此有台灣台中
    地方法院檢察署刑案資料查註紀錄表、台灣高等法院被告全國前案紀錄表及本院
    八十六年度訴字第三五０號刑事判決書各一份在卷可稽，其於本院裁定送臺灣臺
    中戒治所施以強制戒治後，尚未入臺灣臺中戒治所接受強制戒治前，再犯本件施
    用毒品之罪，係四犯毒品危害防制條例第十條之罪，不適用先行裁定送觀察、勒
    戒之規定，而應逕予論罪科刑，此觀毒品危害防制條例第二十條第三項前段規定
    自明。又被告因施用海洛因、安非他命毒品前之持有海洛因、安非他命之低度行
    為，應為其施用之高度行為所吸收，均不另論罪。被告先後多次施用第一、二級
    毒品之行為，均各時間緊接，犯罪構成要件相同，顯係基於概括之犯意反覆為之
    ，為連續犯，均應依刑法第五十六條之規定論以一罪，並均依法加重其刑。被告
    所犯施用第一級毒品罪與施用第二級毒品罪，犯意各別，犯罪構成要件互殊，應
    予分論併罰。另查被告前曾竊盜案件，經本院於八十六年十一月七日，以八十六
    年度易字第二六九八號判處有期徒刑十月確定，並於八十七年九月二十八日執行
    完畢，有臺灣高等法院被告全國前案紀錄表及臺灣臺中地方法院檢察署刑案資料
    查註紀錄表附卷可稽，其於五年內再犯本件有期徒刑以上刑之二罪，均為累犯，
    應各遞加重其刑。爰審酌被告有施用毒品之不良素行，犯罪之動機、手段，施用
    毒品本係自戕行為，對他人法益尚無具體危害，惟一再施用毒品不知悔改，及坦
    承犯行之犯後態度等一切情狀，分別量處如主文所示之刑，並定其應執行刑。扣
    案之海洛因四包（合計毛重一．五五公克）、安非他命一包（毛重０．三二公克
    、驗餘淨重０．一一公克），分別為第一、二級毒品，不論屬於犯人與否，均應
    依毒品危害防制條例第十八條第一項前段規定沒收銷燬之。又扣案之注射針筒三
    支均為被告施用毒品海洛因所用之物，錫箔紙一張及吸管一支則為被告施用毒品
    安非他命所用之物，均被告所有，業據其供明在卷，均應依刑法第三十八條第一
    項第二款之規定宣告沒收。
據上論斷，應依刑事訴訟法第二百九十九條第一項前段，毒品危害防制條例第十條第
一項、第二項、第十八條第一項前段、第二十條第三項，刑法第十一條前段、第五十
六條、第四十七條、第五十一條第五款、第三十八條第一項第二款，判決如主文。
中      華      民      國    九十      年     十二     月     十四     日
                                臺灣臺中地方法院刑事第六庭
        法  官  許  月  馨
右正本證明與原本無異。
如不服本判決，應於送達後十日內向本院提出上訴狀（須附繕本），上訴於
臺灣高等法院臺中分院。
                                        書記官
中      華      民      國    九十      年     十二     月     十四     日
附錄本案論罪科刑法條全文
毒品危害防制條例第十條：
施用第一級毒品者，處六月以上五年以下有期徒刑
施用第二級毒品者，處三年以下有期徒刑。


司法院資訊處製作；財團法人民間司法改革基金會備份。
